臺灣高等法院刑事判決
上　訴　人
即　被　告　乙○○
指定辯護人　本院公設辯護人甲○○
上列上訴人因違反槍砲彈藥刀械管制條例案件，不服臺灣桃園地
方法院96年訴字第883號，中華民國96年6月20日第一審判決（起
訴案號：臺灣桃園地方法院檢察署96年偵字第3407號），提起上
訴，本院判決如下：
    主  文
原判決撤銷。
乙○○未經許可，持有可發射子彈具有殺傷力之改造手槍，處有
期徒刑貳年肆月，併科罰金新臺幣伍萬元，罰金如易服勞役，以
新臺幣壹仟元折算壹日，減為有期徒刑壹年貳月，併科罰金新臺
幣貳萬伍仟元，罰金如易服勞役以新臺幣壹仟元折算壹日。扣案
可發射子彈具有殺傷力之改造手槍壹枝（槍枝管制編號：000000
0000號）沒收。
    事  實
一、乙○○明知可發射子彈具有殺傷力之改造手槍，屬槍砲彈藥
    刀械管制條例管制之物，非經主管機關許可，不得無故持有
    ，於民國（下同）95年8月間某日整理搬家物品之際，在位
    在桃園縣龜山鄉○○○○街70號2樓之舊住處，發現友人「王
    文斌」遺留在該處之可發射子彈具殺傷力之改造手槍1枝（
    槍枝管制編號：0000000000號），竟將之攜往位在桃園縣龜
    山鄉○○路1151巷5號之1之新住處，藏放在該址之門柱旁，
    無故持有之。嗣於96年1月13日晚間9時許，警員卓國興、邱
    垂政行經上址，見該處雜物堆放凌亂，入內與乙○○交談，
    乙○○一時心虛，乃在具偵查犯罪職權之機關或人員發覺其
    未經許可持有上開槍枝前，主動告知上情，並將槍枝取出報
    繳，自首而接受裁判。
二、案經桃園縣政府警察局龜山分局報告臺灣桃園地方法院檢察
    署檢察官偵查起訴。
    理  由
一、上訴人即被告乙○○對上開犯罪事實，迭於警詢、檢察官訊
    問、原審及本院審理時，坦承不諱（見偵查卷第9頁、第10
    頁、第50頁、第54頁、第55頁；原審卷第32頁、第52頁；本
    院卷第17頁至第18頁），復有桃園縣政府警察局龜山分局搜
    索、扣押筆錄、扣押物品目錄表各1份及查獲現場照片7張在
    卷可稽（見偵查卷第31頁至第33頁、第34頁、第37頁至第39
    頁），暨扣案之槍枝1枝（槍枝管制編號：0000000000號）
    可資證明，而上開槍枝經送請鑑定結果，認係由仿BERE TTA
    廠84型半自動手槍製造之槍枝，換裝土造金屬槍管而成之改
    造手槍，機械性能正常，可擊發適用子彈，具殺傷力，有卷
    附內政部警政署刑事警察局96年2月7日刑鑑字第0960014308
    號槍彈鑑定書1份可憑（見偵查卷第69頁至第75頁），足認
    被告之自白與事實相符。本案事證明確，被告犯行洵堪認定
    。
二、核被告所為，係犯槍砲彈藥刀械管制條例第8 條第4 項之未
    經許可持有可發射子彈具有殺傷力之改造手槍罪。另，犯人
    在犯罪未發覺之前，向檢察官或司法警察官告知其犯罪，而
    不逃避接受裁判，即與刑法第62條規定自首之條件相符，不
    以言明自首並願受裁判為必要，又該條所謂未發覺之罪，固
    非以有偵查犯罪權之機關或人員確知其人犯罪無誤為必要，
    而對於其發生嫌疑時，即得謂為已發覺；但此項對犯人之嫌
    疑，仍須有確切之根據得為合理之可疑者，始足當之，若單
    純主觀上之懷疑，要不得謂已發生嫌疑（參看最高法院85年
    臺上字第4908號判決）。而槍砲彈藥刀械管制條例第18條第
    1項前段規定，犯本條例之罪自首，並報繳其持有之全部槍
    砲、彈藥、刀械者，減輕或免除其刑，此為刑法第62條規定
    之特別規定，應優先適用。被告在具偵查犯罪職權之機關或
    人員發覺其未經許可持有上開具殺傷力之改造槍枝前，主動
    向警員卓國興、邱垂政告知上情，並將槍枝取出報繳，接受
    裁判等情，業經證人卓國興、邱垂政到庭證述屬實，並明確
    證稱被告取出槍枝前，其等並無確切根據足認被告持有槍枝
    等語（見原審卷第48頁至第50頁），本案應依槍砲彈藥刀械
    管制條例第18條第1項前段之規定，減輕被告之刑。又被告
    係於中華民國九十六年罪犯減刑條例施行前自首，依該條例
    第6條規定，應予減刑（參看本院有關中華民國九十六年罪
    犯減刑條例法律問題(二)之一結論）。
三、原審對被告論罪科刑，固非無見，惟原審未及適用中華民國
    九十六年罪犯減刑條例之規定減刑，原判決即屬無可維持，
    被告提起上訴，指原審量刑過重云云。惟原審量刑並無失之
    於過重之情形，被告上訴理由，並無可採，然原判決既屬無
    可維持，應予撤銷改判，審酌被告非法持有槍枝，對社會治
    安之潛在危害非輕，惟並未以之從事犯罪行為，且自始坦承
    犯行，態度尚稱良好，暨其犯罪之動機、目的、智識程度、
    生活狀況、素行、持有槍枝之時間等一切情狀，判決被告有
    期徒刑2年4月，併科罰金新臺幣50,000元，並諭知罰金如易
    服勞役時，以新臺幣1,000元折算1日。再依中華民國九十六
    年罪犯減刑條例第6條、第2條第1項第3款減其刑為有期徒刑
    一年二月，併科罰金新臺幣二萬五千元，罰金如易服勞役以
    新臺幣一千元折算一日。另扣案之可發射子彈具有殺傷力之
    改造手槍屬違禁物，依刑法第38條第1項第1款之規定予以宣
    告沒收。
據上論斷，應依刑事訴訟法第369條第1項前段、第364條、第299
條第1項前段，槍砲彈藥刀械管制條例第8條第4項、第18條第1項
前段，刑法第11條前段、第42條第3項，中華民國九十六年罪犯
減刑條例第6條、第2條第1項第3款、第7條，判決如主文。
本案經檢察官張秋雲到庭執行職務。
中　　華　　民　　國　　96　　年　　 8　　月　　28　　日
                  刑事第十一庭審判長法  官  張連財
                          　  　　　法　官  楊照男
　　                                法  官  林明俊
以上正本證明與原本無異。
如不服本判決，應於收受送達後10日內向本院提出上訴書狀，其
未敘述上訴之理由者並得於提起上訴後10日內向本院補提理由書
（均須按他造當事人之人數附繕本）。
  　                                書記官  蕭詩穎
中　　華　　民　　國　　96　　年　　8 　　月　　30　　日
附錄本案論罪科刑法條：
槍砲彈藥刀械管制條例第8條第4項
未經許可，持有、寄藏或意圖販賣而陳列第1 項所列槍枝者，處
3 年以上10年以下有期徒刑，併科新臺幣700 萬元以下罰金。
